臺灣高雄地方法院刑事判決　　　　　　　　　　　　九十二年度訴字第二二九八號
　　公　訴　人　臺灣高雄地方法院檢察署檢察官
　　被　　　告　甲○○
右列被告因違反毒品危害防制條例案件，經檢察官提起公訴（九十二年度毒偵字第三
五二五號），移
決如左：
    主  文
甲○○連續施用第一級毒品，累犯，處有期徒刑壹年；扣案之第一級毒品海洛因參包
（驗後淨重合計壹點零玖公克）、殘餘海洛因之注射針筒壹支（量微無法析離秤重）
，均沒收銷燬之；又連續施用第二級毒品，累犯，處有期徒刑捌月，扣案之第二級毒
品甲基安非他命貳包（驗後毛重合計貳點壹公克），沒收銷燬之。應執行有期徒刑壹
年陸月，扣案之第一級毒品海洛因參包（驗後淨重合計壹點零玖公克）、第二級毒品
甲基安非他命貳包（驗後毛重合計貳點壹公克）、殘餘海洛因之注射針筒壹支（量微
無法析離秤重），均沒收銷燬之。
    事  實
一、甲○○曾於民國九十一年間因違反毒品危害防制條例案件，經本院判處有期徒刑
    三月確定，並於九十一年十一月二十九日縮短刑期執行完畢；又另於八十九年間
    因施用毒品案件，經本院以八十九年度毒聲字第一六二三號裁定令入戒治處所施
    以強制戒治一年，並於九十年九月十八日強制戒治付保護管束期滿執行完畢（於
    八十九年七月二十一日停止戒治釋放）在案。詎仍不知悔改，竟於上開強制戒治
    執行完畢釋放後五年內，復分別基於施用第一級毒品海洛因及第二級毒品甲基安
    非他命之概括犯意，自九十二年四月中旬某日起至九十三年六月二十七日下午二
    時許止，連續在高雄縣大寮鄉○○街十四號住處及高雄市苓雅區友人住處等處，
    以將海洛因摻入注射針筒內用以注射自己身體或摻入香煙內點燃吸食之方式，施
    用海洛因多次；另自九十二年四月中旬某日起至九十三年六月二十六日下午五時
    許止，連續在高雄市苓雅區友人住處，以將甲基安非他命置放在玻璃球吸食器內
    用火燒烤，再吸食其所產生煙氣之方式，施用甲基安非他命多次。嗣先於九十二
    年五月二十七日下午四時十分許，為警持本院所核發之搜索票至甲○○上開高雄
    縣
    大寮鄉○○街十四號住處搜索而查獲；再於九十三年四月二十八日中午十二時三
    十分許，為警持本院所核發之搜索票至甲○○位於高雄縣鳳山市○○街十五巷三
    十六號住處搜索而查獲，並扣得第一級毒品海洛因一包（驗後淨重○‧一○公克
    ）、殘餘海洛因之注射針筒一支；後於九十三年六月二十七日下午三時三十分許
    ，為警在高雄市苓雅區○○○路與河北路口查獲，並扣得第一級毒品海洛因二包
    （驗後淨重合計○‧九九公克）、第二級毒品甲基安非他命二包（驗後毛重合計
    二‧一公克）。
二、案經屏東縣政府警察局、高雄縣政府警察局鳳山分局、高雄市政府警察局分別移
    送臺灣高雄地方法院檢察署檢察官偵查起訴暨併案審理。
      理  由
一、右揭事實，業據被告甲○○於本院審理時坦承不諱（見本院卷第一八一頁、第一
    八二頁），且其先後三次於九十二年五月二十七日、九十三年四月二十八日及九
    十三年六月二十七日經警採尿送檢驗結果，均呈嗎啡及甲基安非他命陽性反應，
    有高雄醫學大學附設中和紀念醫院九十二年八月十一日編號九二○八─八四號濫
    用藥物尿液檢驗報告、高雄縣政府衛生局九十三年四月三十日九三煙檢字第七八
    ○號煙毒尿液檢驗成績書、高雄市立凱旋醫院九十三年七月五日高市凱醫檢字第
    ○一七七二號煙毒尿液檢驗成績書各一紙附卷可稽（見九十二年度毒偵字第三五
    二五號卷第二十二頁、九十三年度毒偵字第二一七九號卷第十五頁、九十三年度
    毒偵字第三三九七號卷第二十四頁），並有扣案之海洛因三包、甲基安非他命二
    包、注射針筒一支足資佐證。又扣案之海洛因三包經送請法務部調查局鑑驗結果
    ，送驗之白粉三包均確係第一級毒品海洛因無訛（驗後淨重合計一‧○九公克）
    ，有該局九十三年五月二十一日調科壹字第二二○○一七二五二號及九十三年八
    月十一日調科壹字第二二○○一七六八一號鑑定通知書各一紙在卷可憑（見九十
    三年度毒偵字第二一七九號卷第十八頁、本院卷第一四四頁），而扣案之甲基安
    非他命二包，經送請高雄醫學大學附設中和紀念醫院檢驗結驗結果，送驗之晶體
    二包確係甲基安非他命無訛（驗前毛重合計二‧二公克，驗後毛重合計二‧一公
    克），有該院九十三年八月十七日編號九三○八─一九○號檢驗報告一紙在卷足
    證（見本院卷第一四三頁），扣案之注射針筒一支，經送請高雄醫學大學附設中
    和紀念醫院檢驗結果，確含有海洛因成分，有該院九十三年六月二十二日編號第
    九三○六─二一七號檢驗報告一紙附卷可憑（見本院卷第一一四頁），是被告自
    白核與事實相符，應堪採信。而被告於八十九年間因施用毒品案件，經本院以八
    十九年度毒聲字第一六二三號裁定令入戒治處所施以強制戒治一年，並於九十年
    九月十八日強制戒治付保護管束期滿執行完畢（於八十九年七月二十一日停止戒
    治釋放）等情，有臺灣高雄地方法院檢察署刑案資料查註紀錄表及臺灣高等法院
    被告全國前案紀錄表、在監在押資料表各一份在卷足憑。是被告於強制戒治執行
    完畢釋放後，五年內再犯施用第一級毒品海洛因及第二級毒品甲基安非他命之犯
    行至明，本件事證明確，被告犯行洵堪認定。
二、查海洛因、甲基安非他命係毒品危害防制條例第二條第二項第一款及第二款所稱
    之第一級毒品及第二級毒品，核被告施用海洛因及甲基安非他命之行為，係犯該
    條例第十條第一項、第二項之施用第一級毒品罪及施用第二級毒品罪。被告持有
    海洛因、甲基安非他命後，進而施用，其持有之低度行為應為施用之高度行為所
    吸收，不另論罪。被告先後施用海洛因、甲基安非他命之犯行，均時間緊接，方
    法相同，觸犯構成要件相同之罪名，顯均係基於概括之犯意為之，均應依連續犯
    之規定，以一罪論，並均加重其刑。又被告於起訴書所載九十二年五月二十七日
    晚間七時五十八分許回溯二十四小時內之某時以外之時間，施用第一級毒品海洛
    因及第二級毒品甲基安非他命之犯行，雖均未經檢察官提起公訴，然因此部分與
    起訴之部分有連續犯之裁判上一罪之關係，均為起訴效力所及，本院自均應併予
    審理。另被告所犯上開二罪間，犯意各別，行為互異，應予分論併罰。再被告曾
    於九十一年間因違反毒品危害防制條例案件，經本院判處有期徒刑三月確定，並
    於九十一年十一月二十九日縮短刑期執行完畢，有臺灣高雄地方法院檢察署刑案
    資料查註紀錄表及臺灣高等法院被告全國前案紀錄表各一份在卷可憑，其受有期
    徒刑執行完畢，於五年以內再犯有期徒刑以上之施用第一級毒品及第二級毒品罪
    ，為累犯，均應依刑法第四十七條之規定，加重其刑，並均依法遞加重之。爰審
    酌被告素行不良，已有多次違反毒品危害防制條例之前科紀錄，有臺灣高等法院
    被告全國前案紀錄表一份在卷可參，且前曾因施用毒品，經強制戒治期滿執行完
    畢釋放後，仍不知悔改警惕，猶繼續施用毒品，本不宜寬貸，惟念其犯後坦承犯
    行，尚知悔悟，且施用毒品乃自戕行為，及對社會危害性等一切情狀，分別量處
    如主文所示之刑，並定其應執行之刑，以資懲儆。扣案之第一級毒品海洛因三包
    （驗後淨重合計一‧○九公克）、第二級毒品甲基安非他命二包（驗後毛重合計
    二‧一公克）及殘餘海洛因之注射針筒一支，均應依毒品危害防制條例第十八條
    第一項前段規定，不問屬於犯人與否，沒收銷燬之。另被告於九十二年五月二十
    七日下午四時十分許，為警在高雄縣大寮鄉○○街十四號住處查獲時，所扣得之
    海洛因二包、安非他命八包、磅秤一台、計算機一台、已使用過之注射針筒二支
    、未使用過之注射針筒五支、橡皮筋一條、玻璃球吸食器三個、未使用過之小型
    空夾鏈袋二包、未使用過之中型空夾鏈袋二包、未使用過之大型空夾鏈袋一包、
    已使用過之小型空夾鏈袋一包、帳冊一本、夾子一支、小剪刀一把、刷子一支等
    物，因被告於警詢、偵查中及本院調查時均否認為其所有，並用於施用毒品所用
    ，且同時遭查獲之另案被告乙○○於偵查中復供稱：那些東西是伊所有，有時有
    朋友需要，會來跟伊買，每包價格從數百元到一千元不等等語（見九十二年度毒
    偵字第三五二五號卷第十四頁背面），是並無證據足認上開所查扣之物，係供被
    告施用海洛因或甲基安非他命之用，上開扣案之物自與本件被告施用海洛因及甲
    基安非他命之犯行無關，爰均不另為沒收之諭知，併此敘明。
據上論斷，應依刑事訴訟法第二百九十九條第一項前段，毒品危害防制條例第十條第
一項、第二項、第十八條第一項前段，刑法第十一條、第五十六條、第四十七條、第
五十一條第五款，判決如主文。
本案經檢察官丙○○到庭執行職務。
中      華      民      國    九十三    年      九      月    二十九    日
                                    臺灣高雄地方法院刑事第七庭
                                        審判長法  官    曾逸誠
                                              法  官    洪乙心
                                              法  官    陳月雯
右正本證明與原本無異。
如不服本判決，應於判決送達後十日內，向本院提出上訴狀。
                                              書記官    劉企萍
中      華      民      國    九十三    年      十      月      四      日
附錄本判決論罪科刑法條全文：
毒品危害防制條例第十條第一項、第二項
施用第一級毒品者，處六月以上五年以下有期徒刑。
施用第二級毒品者，處三年以下有期徒刑。
